臺灣高等法院刑事判決　　　　　　　　95年度上易字第2328號
上　訴　人　臺灣板橋地方法院檢察署檢察官
被　　　告　甲○○
上列上訴人因被告詐欺案件，不服臺灣板橋地方法院95年度易字
第467號，中華民國95年9月29日第一審判決（聲請簡易判決處刑
案號：臺灣板橋地方法院檢察署94年度偵字第20176號），提起
上訴，本院判決如下：
    主  文
原判決撤銷。
甲○○意圖為自己不法之所有，以詐術使人將本人之物交付，累
犯，處有期徒刑參月，如易科罰金，以銀元參佰元即新台幣玖佰
元折算壹日。
    事  實
一、緣甲○○於民國90年間，因詐欺、竊盜案件，經台灣板橋地
    方法院判處有期徒刑4月、6月確定，於91年間因侵占案件，
    經台灣台北地方法院判處有期徒刑4月確定，因竊盜案件，
    經台灣板橋地方法院判處有期徒刑3月確定，定執行刑為有
    期徒刑6月，於92年11月22日縮刑期滿執行完畢。詎甲○○
    仍不知悔改，復基於意圖為自己不法所有之犯意，於93年11
    月19日下午6時17分、同日晚上7時46分、同日晚上8時16分
    及同日晚上11時54分許，與乙○○相約在台北縣樹林市○○
    ○ 街64巷1弄15號2樓乙○○住處及新莊市○○路438號「網
    際先鋒網咖」店等處，利用與乙○○同為「天堂」網路遊戲
    玩家之情誼，而騙取乙○○之信任，向之謊稱急需借用虛擬
    寶物「天幣」，借用後定會如期歸還，並留下林明德所申請
    之0000000000號行動電話供作聯絡之用，乙○○不疑有詐而
    應允借予共計7千1百萬元之「天幣」，嗣甲○○得手後，旋
    將該天幣移轉至吳淑靜所申請，而於93年10月8日出售予李
    育宗 (受林宏嘉之託代為購買)，再由林宏嘉借予甲○○使
    用之虛擬人物「瀀」帳號內（林明德、吳淑靜、李育宗及林
    宏嘉均另為不起訴之處分）。嗣經乙○○屢次向其催討，甲
    ○○均避不見面，至此始知受騙。
二、案經乙○○訴由台北縣政府警察局樹林分局報告臺灣板橋地
    方法院檢察署檢察官偵查聲請簡易判決處刑。
    理  由
一、上揭事實，業據告訴人乙○○指訴甚詳。網路天堂遊戲角色
    名稱「瀀」之帳號係證人吳淑靜所申請，由證人林宏嘉委託
    證人李育宗於93年10月8日以新台幣11,000元向證人吳淑靜
    購買，並由證人林宏嘉借予被告甲○○使用乙節，業據證人
    吳淑靜、林宏嘉、李育宗於警詢、偵訊時證述詳實，並有天
    堂帳號買賣契約同意書1紙在卷可按（詳94年度偵字第20176
    號卷第35-38頁、第40-42頁、第89-90頁），是上開網路天
    堂遊戲角色名稱「瀀」之帳號係由被告使用乙節，應可認定
    。其次，告訴人乙○○於網路天堂遊戲所申辦使用之角色名
    稱係「勁爆小魔女」，並於93年11月19日下午6時17 分、同
    日晚上7時46分、同日晚上8時16分及同日晚上11時54 分許
    ，移轉2,000萬、400萬、3,700萬、1,000萬之天幣予被告所
    使用之網路天堂遊戲角色「瀀」等情，則據被告自承在卷，
    核與告訴人乙○○於警詢時指述情節相符（詳94年度偵字第
    20176號卷第25-26頁），並有遊戲橘子數位科技股份有限公
    司有關「勁爆小魔女」之網路交易明細3紙在卷可按（詳前
    開偵查卷第29-3 1頁），是告訴人指稱：於93年11月19 日
    計移轉7,100萬元之天幣予被告甲○○所使用之天堂遊戲角
    色名稱「瀀」等語，應非虛妄。證人林明德證述0000000000
    號行動電話其申請後供被告使用明確，復有遊戲橘子數位科
    技有限公司帳號證明書、0000000000號行動電話通聯調閱查
    詢單在卷可憑。告訴人乙○○於原審審理時結證稱：「被告
    說他是在賣天幣，後來他說隔天就會還我」、「（檢察官問
    ：為何認定被告在騙你？）被告借了天幣後，就不見了」等
    語（詳原審95年8月21日審判筆錄），足見被告於向告訴人
    借用天幣時，在主觀上具有不法所有之詐欺意圖，事證明確
    ，被告犯行堪以認定。
二、核被告甲○○所為，係涉犯刑法第339條第1項詐欺取財罪。
    被告有如事實欄所載前科及執行情形，有本院被告前案紀錄
    表在卷可，其受徒刑執行完畢後，5年之內故意再犯本件有
    期徒刑以上之罪，為累犯，依法加重其刑。被告行為後，刑
    法於94年2月2日修正公布，95年7月1日起施行，第33條第5
    款修正為主刑之種類：罰金新台幣一千元以上，以百元計算
    之，第67條修正為罰金加重者，其最高度及最低度同加重之
    。比較被告行為時刑法第33條第5款主刑之種類：罰金銀元
    一元以上。第68條罰金加重者，僅加重其最高度，就罰金之
    最低度及加重以適用舊法對於被告有利。被告行為時刑法第
    41條第1項前段規定：「犯最重本刑為5年以下有期徒刑以下
    之刑之罪，而受6個月以下有期徒刑或拘役之宣告，因身體
    、教育、職業、家庭之關係或其他正當事由，執行顯有困難
    者，得以1元以上3元以下折算一日，易科罰金。」又被告行
    為時之易科罰金折算標準，修正前罰金罰鍰提高標準條例第
    2條前段（現已刪除）規定，就其原定數額提高為100倍折算
    1日，則本件被告行為時之易科罰金折算標準，應以銀元300
    元折算1日，經折算為新臺幣後，應以新臺幣900元折算為1
    日。惟被告行為後95年7月1日修正公布施行之刑法第41 條
    第1項前段則規定：「犯最重本刑為五年以下有期徒刑以下
    之刑之罪，而受六個月以下有期徒刑或拘役之宣告者，得以
    新臺幣一千元、二千元或三千元折算一日，易科罰金。」比
    較修正前後之易科罰金折算標準，以95年7月1日修正公布施
    行前之規定，較有利於被告，則應依刑法第2條第1項前段，
    適用修正前刑法第41條第1項前段規定，定其折算標準。原
    審為被告無罪之諭知，尚嫌速斷。檢察官上訴認被告犯罪為
    有理由，原判決應予撤銷改判。爰審酌被告犯罪之動機、目
    的、手段、所生之危害、犯後之態度及其他一切情狀，量處
    被告如主文第2項所示之刑，並諭知易科罰金之折算標準。
三、被告經合法傳喚，無正當之理由不到庭者，爰不待其陳述，
    逕行判決。
據上論斷，應依刑事訴訟法第369條第1項前段、第371條、第364
條、第299條第1項前段，刑法第2條第1項前段、第339條第1項、
第47條第1項、第41條第1項前段 (修正前)，刑法施行法第1條之
1，修正前罰金罰鍰提高標準條例第2條，現行法規所定貨幣單位
折算新台幣條例第2條，判決如主文。
本案經檢察官蔡薰慧到庭執行職務。
中　　華　　民　　國　　96　　年　　1　　月　　11　　日
　　　　　　　　　刑事第十二庭  審判長法　官  蔡永昌
　　　　　　　　　　　　　　　　　　  法　官  施俊堯
　　　　　　　　　　　　　　　　　　  法　官  張正亞
以上正本證明與原本無異。
不得上訴。
                                      書記官  鄭信昱
中　　華　　民　　國　　96　　年　　1 　　月　　11　　日
附錄：本案論罪科刑法條全文
中華民國刑法第339條第1項
意圖為自己或第三人不法之所有，以詐術使人將本人或第三人之
物交付者，處5年以下有期徒刑、拘役或科或併科1千元以下罰金
。
以前項方法得財產上不法之利益或使第三人得之者，亦同。
前二項之未遂犯罰之。
